【裁判字號】    90,訴,1138
【裁判日期】    901009
【裁判案由】    毒品危害防制條例
【裁判全文】
臺灣桃園法院刑事判決                              九十年度訴字第一一三八號
    公  訴  人  臺灣桃園地方法院檢察署檢察官
    被      告  甲○○
右列被告因違反毒品危害防制條例案件，茲經檢察官提起公訴（九十年度毒偵字第一
一五○號、九十年度毒偵字第二○九三號），本院判決如左：
        主  文
甲○○連續施用第壹級毒品，累犯，處有期徒刑捌月，扣案之第壹級毒品海洛因壹包
（毛重零點壹公克、淨重零點零壹公克）沒收銷燬，注射針筒肆支及削尖吸管壹支均
沒收；又連續施用第貳級毒品，累犯，處有期徒刑伍月；應執行有期徒刑壹年，扣案
之第壹級毒品海洛因壹包（毛重零點壹公克、淨重零點零壹公克）沒收銷燬，注射針
筒肆支、削尖吸管壹支均沒收。
        事  實
一、甲○○曾因違反麻醉藥品管理條例案件，經本院判處有期徒刑四月，如易科罰金
    以三百元折算一日，於民國八十六年七月三十一日易科罰金執行完畢，仍不知悔
    改，前因施用毒品案件，經強制戒治嗣後交付護保束期滿，由臺灣桃園地方法院
    檢察署檢察官於八十九年九月二十九日以八十九年度戒偵字第三七八號不起訴處
    分確定，於五年內，復基於施用第一、二級毒品之各別概括犯意，自九十年二月
    間某日起至九十年五月二十六日止，先後多次在桃園縣楊梅鎮○○路六九三巷三
    弄六號住處、桃園縣桃園市○○路一一五五號四樓之九租屋處等處（起訴書記載
    為桃園縣桃園市○○路一一五五號四樓之九等處）分別施用第一級毒品海洛因、
    第二級毒品安非他命，約三天注射施用第一級毒品海洛因一次，約二、三星期施
    用第二級毒品安非他命一次。嗣於九十年三月二十日下午四時四十分許，為警在
    桃園縣平鎮市○○路○段一一一號前查獲甲○○，並扣得甲○○所有供施用第一
    級毒品之注射針筒一支（起訴書漏載並扣得甲○○所有供施用第一級毒品之注射
    針筒一支），又於九十年五月二十八日凌晨零時三十分許，為警在桃園縣桃園市
    ○○路一一五五號四樓之九查獲甲○○，並扣得甲○○所有之第一級毒品海洛因
    一包（毛重零點一公克、淨重零點零一公克）、及其所有供施用第一級毒品之注
    射針筒三支及削尖吸管一支。甲○○並經臺灣桃園地方法院檢察署檢察官另案聲
    請本院裁定令入戒治處所施以強制戒治。
二、案經桃園縣警察局平鎮分局、大溪分局報告台灣桃園地方法院檢察署檢察官偵查
    起訴。
        理  由
一、右揭事實，業據被告甲○○於警訊、偵訊及本院審理時坦承不諱，並有第一級毒
    品海洛因一包（毛重零點一公克、淨重零點零一公克）、注射針筒四支及削尖吸
    管一支扣案為證，被告為警查獲二次後所採取之尿液，經送桃園縣衛生局檢驗結
    果，二次均呈甲基安非他命陽性反應及嗎啡陽性反應，有該局九十年五月八日、
    九十年六月六日不法藥物尿液檢定書各一紙在卷可稽，扣案之第一級毒品海洛因
    一包（毛重零點一公克）經送法務部調查局鑑定結果，含有第一級毒品海洛因成
    分，淨重零點零一公克，有該局九十年六月十二日編號000000000號鑑
    定通知書附卷可稽，又被告前因施用毒品案件，經強制戒治嗣後交付護保束期滿
    ，由臺灣桃園地方法院檢察署檢察官於八十九年九月二十九日以八十九年度戒偵
    字第三七八號不起訴處定確定，有上開不起訴處分書在卷可按，被告於五年內再
    犯毒品危害防制條例第十條之罪，並經臺灣桃園地方法院檢察署檢察官另案聲請
    本院裁定令入戒治處所施以強制戒治，有本院九十年度毒聲字第二三七四、二五
    九三號裁定附卷可憑，事證明確，被告二犯施用毒品之犯行至堪認定，應依法論
    科。
二、核被告所為，係犯毒品危害防制條例第十條第一項、第二項之施用第一級毒品罪
    、施用第二級毒品罪，其持有第一級毒品、第二級毒品係供施用，其持有第一級
    毒品、第二級毒品之低度行為分別為施用第一級毒品、第二級毒品之高度行為所
    吸收，不另論罪，其先後多次施用第一級毒品、第二級毒品犯行，均時間緊接，
    犯罪構成要件相同，顯係基於概括犯意為之，均為連續犯，應分別論以一施用第
    一級毒品罪、一施用第二級毒品罪，並均加重其刑，被告所犯上開二罪，犯意各
    別，罪名互異，應予分論併罰，又被告曾因違反麻醉藥品管理條例案件，經本院
    判處有期徒刑四月，如易科罰金以三百元折算一日，於八十六年七月三十一日易
    科罰金執行完畢，有台灣高等法院被告全國前案紀錄表在卷可考，五年以內再犯
    本件有期徒刑以上之罪，係屬累犯，應依法遞加重其刑。爰審酌被告之品行，犯
    罪之動機、目的、手段、次數，所生之危害、為警查獲後不知悔改仍施用毒品，
    及本件犯罪後於本院審理時坦承犯行，犯後態度良好等一切情狀，量處如主文所
    示之刑，並定其應執行刑，以示懲儆。
三、扣案之第一級毒品海洛因一包（毛重零點一公克、淨重零點零一公克），為查獲
    之毒品，依法宣告沒收銷燬，注射針筒四支及削尖吸管一支，均為被告所有施用
    第一級毒品海洛因所用之物，依法均宣告沒收。
據上論斷，應依刑事訴訟法第二百九十九條第一項前段，毒品危害防制條例第十條第
一項、第二項、第二十三條第二項前段、第十八條第一項前段，刑法第十一條、第五
十六條、第四十七條、第五十一條第五款、第三十八條第一項第二款，判決如主文。
本案經檢察官陳美華到庭執行職務。
中      華      民      國      九十      年      十      月    九      日
                                    臺灣桃園地方法院刑事第四庭
                                          法  官  鄭  景  文
右正本證明與原本無異。
如不服本判決，應於判決送達後十日內，向本院提出上訴狀。
                                          書記官  孫  立  文
中      華      民      國      九十      年      十      月    十一    日
附論罪科刑依據之法條：
毒品危害防制條例第十條：
施用第一級毒品者，處六月以上五年以下有期徒刑。
施用第二級毒品者，處三年以下有期徒刑。


司法院資訊處製作；財團法人民間司法改革基金會備份。
